【裁判字號】    97,裁,2058
【裁判日期】    970331
【裁判案由】    薪給
【裁判全文】
最  高  行  政  法  院  裁  定
                                     97年度裁字第02058號
上  訴  人  甲○○
被 上訴 人  臺北縣立大觀國民中學
代  表  人  乙○○
上列當事人間薪給事件，上訴人對於中華民國96年12月13日臺北
高等行政法院96年度訴字第1143號判決，提起上訴，本院裁定如
下：
    主  文
上訴駁回。
上訴審訴訟費用由上訴人負擔。
    理  由
一、按對於高等行政法院判決之上訴，非以其違背法令為理由，
    不得為之，行政訴訟法第242條定有明文。依同法第243條第
    1項規定，判決不適用法規或適用不當者，為違背法令；而
    判決有同條第2項所列各款情形之一者，為當然違背法令。
    是當事人對於高等行政法院判決上訴，如依行政訴訟法第24
    3條第1項規定，以高等行政法院判決有不適用法規或適用不
    當為理由時，其上訴狀或理由書應有具體之指摘，並揭示該
    法規之條項或其內容；若係成文法以外之法則，應揭示該法
    則之旨趣；倘為司法院解釋或本院之判例，則應揭示該判解
    之字號或其內容。如以行政訴訟法第243條第2項所列各款情
    形為理由時，其上訴狀或理由書，應揭示合於該條項各款之
    事實。上訴狀或理由書如未依此項方法表明者，即難認為已
    對高等行政法院判決之違背法令有具體之指摘，其上訴自難
    認為合法。
二、本件上訴人對於高等行政法院判決上訴，係主張：其取得相
    同之國外學歷，僅因服務學校所處縣市不同，而有其不同之
    教師敘薪，原判決顯與憲法第7條平等原則、行政程序法第6
    條不得為差別待遇之規定暨司法院釋字第485號及第542號解
    釋意旨相牴觸，即有行政訴訟法第243條第1項判決違背法令
    之違法。又原審判決就教育部92年4月3日台人一字第092003
    8528號函釋，對於國內外所取得之碩士學歷，採差別之敘薪
    待遇，符合相關法規，並認為上訴人不適用該函釋乙節，未
    予說明上訴人有何種情形不同，又為何不能予以援用，並對
    於該心證之形成過程及構成理由，隻字未言，原判決即有行
    政訴訟法第243條第2項第6款判決不備理由之違法。另上訴
    人提出相同學歷之同學案例為證，被上訴人辯稱因教學年資
    不同，計算方式也不同，無法作為本案比較之案例云云。然
    原審並未命被上訴人提出補強證據，逕依被上訴人口頭說明
    即推翻上訴人所提出之物證事實，原判決對於事實關係及證
    據之採認，明顯違反論理及經驗法則等語，為其理由。本院
    經核其上訴狀所載內容，或係重述其在原審業經主張而為原
    判決摒棄不採之陳詞，或係就原審取捨證據、認定事實之職
    權行使事項，任加指摘違誤，或係執其歧異之法律見解，就
    原審所為論斷或駁斥其主張之理由，泛言原判決不備理由及
    不適用法規、法則或適用不當，而未具體表明原判決有如何
    合於不適用法規或適用不當、或有行政訴訟法第243條第2項
    所列各款之情形，尚難認為已對原判決之如何違背法令有具
    體之指摘。依首揭規定及說明，應認其上訴為不合法，應予
    駁回。
三、依行政訴訟法第249條第1項前段、第104條、民事訴訟法第
    95條、第78條，裁定如主文。
中    華    民    國    97    年    3     月    31    日
                    最高行政法院第二庭
                        審判長法官  高  啟  燦
                              法官  劉  介  中
                              法官  黃  合  文
                              法官  廖  宏  明
                              法官  楊  惠  欽
以  上  正  本  證  明  與  原  本  無  異
中    華    民    國    97    年    4     月    1     日
                              書記官  邱  彰  德


司法院資訊處製作；財團法人民間司法改革基金會備份。
